臺灣臺南地方法院民事裁定
                                110年度司繼字第2587號
聲  請  人  朱修正  
上列聲請人聲請選任被繼承人陳來治之遺產管理人事件，本院裁
定如下：
    主  文
聲請駁回。
聲請程序費用新臺幣壹仟元由聲請人負擔。
    理  由
一、按繼承開始時，繼承人之有無不明者，由親屬會議於一個月
    內選定遺產管理人，並將繼承開始及選定遺產管理人之事由
    ，向法院報明；無親屬會議或親屬會議未於前條所定期限內
    選定遺產管理人者，利害關係人或檢察官，得聲請法院選任
    遺產管理人，並由法院依前項規定為公示催告，民法第1177
    條、第1178條第2項分別定有明文。是利害關係人聲請選任
    遺產管理人，需釋明其利害關係，始得為之。次按聲請書狀
    應載明供證明或釋明用之證據，又非訟事件之聲請或陳述，
    欠缺法定要件，而其情形可以補正者，法院應限期命其補正
    ，逾期不為補正時，應以裁定駁回之，非訟事件法第30條第
    1項第4款、第30-1條分別定有明文。
二、本件聲請意旨略以：緣被繼承人陳來治已於民國102年7月9
    日依臺南市政府地政局南市地籍字第102060599號函，因未
    辦繼承登記已遭臺南市政府列冊管理，是否仍有應繼承之人
    不明，而親屬會議並未於一個月內選定遺產管理人，而聲請
    人與被繼承人同為臺南市○區○○段000000地號之共有人，今
    聲請人上開土地已出賣，欲辦理土地分割及標示變更登記，
    依土地法第34-1執行要點，應向被繼承人之繼承人為通知送
    達，惟是否仍有應繼承之人不明，致聲請人對上開遺產無法
    行使權利，為確保聲請人權利，爰依法聲請選任被繼承人之
    遺產管理人等語。
三、查聲請人之上開主張，固據提出臺南市○區○○段000000地號
    第三類謄本、買賣契約影本等為證。惟被繼承人陳來治何時
    死亡或被繼承人死亡後是否有繼承人未對被繼承人聲明拋棄
    繼承權、或其親屬會議是否有無一個月內選定遺產管理人等
    情，聲請人均未提出資料釋明，經本院分別於民國110年8月
    19日、11月8日函請聲請人於本通知送達翌日起10日、5日內
    補正被繼承人之除戶謄本、繼承系統表、全體繼承人之最新
    戶籍謄本及臺南市○區○○段000000地號第一類謄本等資料，
    前開函文並分別於110年8月24日、11月9日送達，有送達證
    書附卷可稽，惟聲請人逾期迄今仍未補正。揆諸首揭條文規
    定，本件聲請於法不合，應予駁回。
四、依家事事件法第97條，非訟事件法第21條第1項前段、第24
    條第1項，裁定如主文。
中　　華　　民　　國　　110 　年　　12　　月　　9 　　日
                  家事法庭  司法事務官　
以上正本係照原本作成。。
如對本裁定抗告須於裁定送達後10日內向本院提出抗告狀，並應
繳納抗告費新台幣1000元整。
中　　華　　民　　國　　110 　年　　12　　月　　9 　　日
                            書  記  官　曾建中